---
output: pdf_document
---

#### Obtención

\noindent
Los datos con los que se va a realizar la modelización descrita en este apartado se obtienen a través del paquete `quantmod`. Este paquete se diseñó para assistir a los *traders* quantitativos en el desarrollo, evaluación y puesta en funcionamiento de modelos de *trading* basados en la estadística. Concretamente, se utiliza la función `getSymbols` para obtener los datos ya que permite cargar y manejar `Symbols` en un ambiente especificado. Las posibles fuentes de datos son: Yahoo; Google, aunque actualmente no funciona; Alphavantage, con la ventaja de que podemos obtener datos intra-dia; MySQL, FRED, etc. Para obtener los datos se procede a utilizar *Yahoo Finance* como la fuente.

\setlength\parskip{5ex}
\noindent
La metodología para la búsqueda de los distintos stocks con los cuales entrenar los modelos predictivos empieza con la idea de querer encontrar empresas representativas dentro de distintos sectores estratégicos y con amplio impacto en la economía real. Además se pretende que los stocks utilizados tengan rentabilidad financiera con el objetivo de llevar el presente trabajo lo más cerca posible de una situación real de inversión. Para ello se utiliza el portfolio a fecha 01/01/2019 del gran *gurú* de las finanzas Warren Buffet [@warrenbuffet]. Dentro de las numerosas empresas presentes en este portfolio se escogen los 3 *stocks* del NYSE (bolsa de nueva york) y una del NASDAQ.

```{r}
library(kableExtra)
library(dplyr)
library(quantmod)
```

```{r}
kable(data.frame(Simbolo=c("AAPL","WFC","KO","AXP"),
                 Nombre=c("Apple Inc.","Wells Fargo & CO","Coca-Cola Company","American Express CO"),
                 Bolsa=c("NASDAQ","NYSE","NYSE","NYSE")), "latex") %>%
kable_styling(latex_options = c("basic"),font_size = 10,bootstrap_options = "hover")
```
\centering
  \captionof{table}{Stocks utilizados}

\setlength\parskip{7ex}
\justifying
\noindent
Al hecho de que los *stocks* que forman la base de datos formen parte del portfolio de uno de los *gurús* del mundo de las finanzas y la inversión, se le suma también el hecho de que las empresas escogidas son empresas multinacionales con un gran capital que ocupan una posición destacada sus respectivos mercados, siendo representativas de cada uno de los sectores en los cuales operan. Seguidamente se describen brevemente las actividades de las cuatro compañías, siendo éstas el sector retail, sector tecnológico y sector de los servicios financieros o banca.

**Coca - Cola Company**

\noindent
The Coca-Cola Company es una empresa multinacional de bebidas estadounidense. Tiene su sede en Atlanta, Georgia y es conocida por comercializar el refresco más consumido del mundo: la Coca-Cola. Esta bebida azucarada se creó en 1886 y forma parte de la historia moderna del mundo. Actualmente esta compañía está considerada una de las más grandes corporaciones de EEUU.

**Apple INC.**

\noindent
Apple, Inc. es una empresa estadounidense del sector tecnológico que diseña y produce equipos electrónicos, software y hardware y ofrece servicios en línea. Es una compañía multinacional de gran renombre y trascendencia en los últimos años al ser los creadores del iPhone, el famoso teléfono inteligente, así como el ordenador personal Mac o el reproductor de música iPod. También ofrece el desarrollo de su propio sistema operativo que está presente en todos sus productos.


**American Express**

\noindent
American Express Company (NYSE AXP) es una empresa dedicada a los servicios de finanzas, entre los cuales destaca la emisión de una tarjeta de crédito que lleva su mismo normbre y que es bastante popular en estados unidos. Esta compañía fue fundada en 1850.

**Wells Fargo & Company**

\noindent
Wells Fargo & Co. es una compañía de servicios financieros que opera a nivel internacional. Se trata de uno de los bancos más importantes en los Estados Unidos, considerándose entre los 4 más potentes. Tiene su sede en California y es el resultado de una adquisición por parte de Norwest Corporation de Californa Wells Fargo & Co. en el año 1998.

#### Descripción

\noindent
Después de utilizar la función `getSymbols` se obtiene una tabla para cada stock con un formato estandarizado. Se obtienen 5 series temporales con periodicidad diaria que hacen referencia a los precios de **apertura**, **cierre**, **máximo**, **mínimo** y **volúmen**. Además se incluye el precio ajustado pero esta variable no será utilizada en este trabajo. Todas las variables presentes en la base de datos utilizada son numéricas.

\setlength\parskip{5ex}
\justifying
\noindent
Los datos utilizados en este trabajo compreden el período 2000 - 2018, siendo el día `2000-01-01` la primera observación de cada serie temporal. La última observación de la base de datos es `2018-12-31`.

\setlength\parskip{5ex}
\justifying
\noindent
La función `str` permite visualizar fácilmente la estructura y formato que presentan en R las distintas tablas de la base de datos inicial. En el siguiente output se muestra como ejemplo la empresa Coca-Cola Company.

\centering
```{r}

source("C:/Users/i0386388/Desktop/tesis/Tesis/load.R")

prices.KO<-as.data.frame(KO)
prices.WFC<-as.data.frame(WFC)
prices.AAPL<-as.data.frame(AAPL)
prices.AXP<-as.data.frame(AXP)
str(prices.KO)
```

\setlength\parskip{5ex}
\justifying

*Tablas descriptivas*

\noindent
Se explora descriptivamente los datos analizando los estadísticos descriptivos . Para cada empresa, se obtienen los distintos estadísticos de cada una de las variables descritas previamente. Para ello se elaboran 4 tablas que hacen referencia a los distintos estadísticos, calculados sobre los distintos precios y el volúmen, para una misma empresa. 

```{r}
a<-format(data.frame(paste0(round(summary(prices.KO$KO.Open),2)) %>% rbind(a=paste0(round(summary(prices.KO$KO.High),2))) %>%rbind(b=paste0(round(summary(prices.KO$KO.Low),2))) %>% rbind(c=paste0(round(summary(prices.KO$KO.Close),2))) %>% rbind(paste0(round(summary(prices.KO$KO.Volume)/1000000,3),"M"))),scientific=TRUE)

rownames(a)<-c("Open","High","Low","Close","Volume")
names(a)<-names(summary(prices.KO$KO.Open))

kable(a,"latex",digits = 2) %>% 
  kable_styling(font_size = 10,latex_options = c("basic"))
```
  \captionof{table}{Estadísticos descriptivos para los distintos precios de Coca-Cola Company}
  
\setlength\parskip{5ex}
\justifying
\noindent
Como se puede apreciar en la tabla V.2 el rango que han tomado los precios de cierre para la empresa Coca-Cola CO. en el período estudiado se mueve entre `r round(min(prices.KO$KO.Close),2)` y `r round(max(prices.KO$KO.Close),2)`. El precio medio de cierre para el período estudiado es de `r round(mean(prices.KO$KO.Close),2)` dólares.

```{r}
a<-format(data.frame(paste0(round(summary(prices.AAPL$AAPL.Open),2)) %>% rbind(a=paste0(round(summary(prices.AAPL$AAPL.High),2))) %>%rbind(b=paste0(round(summary(prices.AAPL$AAPL.Low),2))) %>% rbind(c=paste0(round(summary(prices.AAPL$AAPL.Close),2))) %>% rbind(paste0(round(summary(prices.AAPL$AAPL.Volume)/1000000,3),"M"))),scientific=TRUE)

rownames(a)<-c("Open","High","Low","Close","Volume")
names(a)<-names(summary(prices.KO$KO.Open))
kable(a,"latex") %>% 
  kable_styling(font_size = 10,latex_options = c("basic"))
```
  \captionof{table}{Estadísticos descriptivos para los distintos precios de Apple Inc.}

\setlength\parskip{5ex}
\justifying
\noindent
Como se puede apreciar en la tabla V.3 el rango que han tomado los precios de cierre para la empresa Apple Inc. en el período estudiado se mueve entre `r round(min(prices.AAPL$AAPL.Close),2)` y `r round(max(prices.AAPL$AAPL.Close),2)`. El precio medio de cierre para el período estudiado es de `r round(mean(prices.AAPL$AAPL.Close),2)` dólares, superior al de la empresa Coca-Cola CO.

```{r}
a<-format(data.frame(paste0(round(summary(prices.AXP$AXP.Open),2)) %>% rbind(a=paste0(round(summary(prices.AXP$AXP.High),2))) %>%rbind(b=paste0(round(summary(prices.AXP$AXP.Low),2))) %>% rbind(c=paste0(round(summary(prices.AXP$AXP.Close),2))) %>% rbind(paste0(round(summary(prices.AXP$AXP.Volume)/1000000,3),"M"))),scientific=TRUE)

rownames(a)<-c("Open","High","Low","Close","Volume")
names(a)<-names(summary(prices.KO$KO.Open))
kable(a,"latex",digits = 2) %>% 
  kable_styling(font_size = 10,latex_options = c("basic"))
```
  \captionof{table}{Estadísticos descriptivos para los distintos precios de American Express CO.}

\setlength\parskip{5ex}
\justifying
\noindent
Como se puede apreciar en la tabla V.4 el rango que han tomado los precios de cierre para la American Express CO. en el período estudiado se mueve entre `r round(min(prices.AXP$AXP.Close),2)` y `r round(max(prices.AXP$AXP.Close),2)`. El precio medio de cierre para el período estudiado es de `r round(mean(prices.AXP$AXP.Close),2)` dólares, ligeramente superior al de la empresa Apple Inc..

```{r}
a<-format(data.frame(paste0(round(summary(prices.WFC$WFC.Open),2)) %>% rbind(a=paste0(round(summary(prices.WFC$WFC.High),2))) %>%rbind(b=paste0(round(summary(prices.WFC$WFC.Low),2))) %>% rbind(c=paste0(round(summary(prices.WFC$WFC.Close),2))) %>% rbind(paste0(round(summary(prices.WFC$WFC.Volume)/1000000,3),"M"))),scientific=TRUE)

rownames(a)<-c("Open","High","Low","Close","Volume")
names(a)<-names(summary(prices.KO$KO.Open))
kable(a,"latex",digits = 2) %>% 
  kable_styling(font_size = 10,latex_options = c("basic"))
```
  \captionof{table}{Estadísticos descriptivos para los distintos precios de Wells Fargo and CO.}

\setlength\parskip{5ex}
\justifying
\noindent
Como se puede apreciar en la tabla V.5 el rango que han tomado los precios de cierre para la empresa Wells Fargo and CO. en el período estudiado se mueve entre `r round(min(prices.WFC$WFC.Close),2)` y `r round(max(prices.WFC$WFC.Close),2)`. El precio medio de cierre para el período estudiado es de `r round(mean(prices.WFC$WFC.Close),2)` dólares, ligeramente superior al de Coca-Cola CO. inferior al de `AAPL` y `AXP`.

*Visualización gráfica*

\noindent
Seguidamente se explora gráficamente el precio de cierre para cada una de las empresas, al ser éste la variable a partir de la cual se calculará la variable respuesta sobre la que hacer predicción. El objetivo de este tipo de análisis es poder visualizar el tipo de evolución que han presentado los distintos *stocks* durante el período de estudio.

\setlength\parskip{5ex}
\justifying
\noindent
En el siguiente gráfico se representa el precio de cierre de Coca-Cola Company para el período comprendido entre el 03/01/2000 y 28/12/2018.

```{r fig.height=3, fig.width=6,fig.align = "center"}
chartSeries(KO$KO.Close,name="KO Close",color.vol = T,theme = chartTheme("white", up.col='black'))
```
  \captionof{figure}{Precio de cierre de Coca-Cola Company 03/01/2000 - 28/12/2018}

\setlength\parskip{5ex}
\justifying
\noindent
En el siguiente gráfico se representa el precio de cierre de Apple Inc. para el período comprendido entre el 03/01/2000 y 28/12/2018.
```{r fig.height=3, fig.width=6,fig.align = "center"}
chartSeries(AAPL$AAPL.Close,"candlesticks",name="AAPL Close price",color.vol = T,theme = chartTheme("white", up.col='black'))
```
  \captionof{figure}{Precio de cierre de Apple Inc. 03/01/2000 - 28/12/2018}

\setlength\parskip{5ex}
\justifying
\noindent
En el siguiente gráfico se representa el precio de cierre de Wells Fargo and CO. para el período comprendido entre el 03/01/2000 y 28/12/2018.

```{r fig.height=3, fig.width=6,fig.align = "center"}
chartSeries(AXP$AXP.Close,"candlesticks",name="AXP Close price",color.vol = T,theme = chartTheme("white", up.col='black'))
```
\centering
  \captionof{figure}{Precio de cierre de American Express CO. 03/01/2000 - 28/12/2018}

\setlength\parskip{5ex}
\justifying
\noindent
En el siguiente gráfico se representa el precio de cierre de Wells Fargo and CO. para el período comprendido entre el 03/01/2000 y 28/12/2018.

```{r fig.height=3, fig.width=6,fig.align = "center"}
chartSeries(WFC$WFC.Close,"candlesticks",name="WFC Close price",color.vol = T,theme = chartTheme("white", up.col='black'))
```
\centering
  \captionof{figure}{Precio de cierre de Wells Fargo and CO. 03/01/2000 - 28/12/2018}

\setlength\parskip{5ex}
\justifying
\noindent
A partir de esta exploración gráfica se descubre que 3 de las 4 empresas (KO, AXP y WFC) presentan un comportamiento relativamente similar. Como se puede observar en la figura V.1, V.3 y V.4 la evolución de `KO, AXP y WFC` en el período estudiado presenta una tendencia, en general, creciente. Si se analiza en detalle el lector puede detectar 3 etapas claramente destacada en la evolución de estos stocks, siendo la primera de ellas distinta en el caso de Wells Fargo & CO. Estos 3 períodos claramente diferenciados son los correspondientes a los años 2000-2007, 2008-2010 y 2011-2018.

**2000-2006**

\noindent
En el caso de las empresas Coca-Cola CO. y American Express CO. la primera etapa (2000 - inicios de 2006) corresponde a la relajación de los mercados financieros posterior al *boom de las .com*. La segunda mitad de los 90 fueron una época de expansión económica en la cual se produjo un boom financiero en USA [ver @stockboomJermann] que se relajó a partir de finales de milenio. 

**2006-2008**

\noindent
Esta relajación fué seguida por la segunda etapa, un período de crecimiento económico y de los mercados financieros que se produjo a partir del 2006 y hasta el 2008. Esta etapa de crecimiento fué previa a la gran recesión mundial que tuvo lugar a partir del año 2008 (ver [@crisisreasons], [@crisisreasons2], [@crisisreasons3] pp. 77-110 para más información]. 

**2008-2010**

\noindent
Posterior al crecimiento experimentado a nivel global antes del año 2008, se produjo la última gran crisis financiera que ha tenido lugar a nivel global. Es bien sabido que el problema financiero que se expandió a Europa empezó en USA, a causa de los paquetes de activos financieros de alto riesgo mezclados con otro tipo de activos financieros. Esta crisis se ve representada en los gráficos gracias al socavón que presentan los precios de cierre de las empresas consideradas como ejemplo entre el 2008 y el 2010. Cabe destacar que ,como se puede apreciar a partir de las gráficas anteriores, la empresa Apple Inc. es la única empresa de las 4 consideradas como ejemplo que no fue fuertemente afectada durante este periodo de crisis, experimentando sus precios un ligero decremento durante este periodo (ligero en comparación con las otras empresas).

**2010 - Actualidad**

\noindent
La etapa posterior a la gran crisis financiera mundial del 2008-2010 ha sido una etapa de crecimiento, tal como demuestra el hecho de que las 4 empresas consideradas presentan un crecimiento de los precios de cierre. Especialmente en Europa, a partir de las políticas de austeridad creadas después de la crisis, lideradas por Alemania, permitieron una situación económica favorable para el crecimiento, al mantener el BCE el precio del dinero (el tipo de interés) prácticamente al nivel de 0.

\setlength\parskip{5ex}
\justifying

*Descriptiva financiera*

<!-- CONTAR LAS VECES QUE EL PRECIO EN EL DÍA T ES MAYOR/INFERIOR A T-1 QUE EL PRECIO A BAJADO EN EL PRECIO SIN ALISAR. DESPUES CON EL PRECIO ALISADO Y COMPARANDO LA % DE DÍA  -->

<!-- SABEMOS QUE ESTA VARIABLE SE PUEDE PREDECIR MUY BIEN A.K.A PODEMOS CLASIFICAR MUY BIEN CON INDICADORES TECNICOS LOS DÍAS QUE INCREMENTA O DECREMENTA EL PRECIO. ESTO PRUEBA QUE LOS INDICADORES TECNICOS SON UTILES A LA HORA DE HACER INVERSIONES PORQUE, ANALIZADOS CORRECTAMENTE, "PERMITEN" SABER SI EN UN DIA T EL PRECIO HABRÁ SUBIDO O NO RESPECTO A T-1. ESTA NO ES LA VARIABLE RESPUESTA QUE SE UTILIZA EN ESTE TRABAJO, AL UTILIZAR INDICADORES TECNICOS CALCULADOS CON EL PROPIO EN PRECIO EN T PARA PODER SABER SI EL PRECIO EN T HA SUBIDO RESPECTO T-1 -->
\noindent
Seguidamente se muestran las distintas tablas comparativas de los distintos precios obtenidos inicialmente. Éstas incluyen la media, la desviación típica o volatilidad del precio y el coeficiente de variación, el cual es un estadístico utilizado de manera frecuente para medir la volatilidad de un stock al ser una variable que no tiene en cuenta las unidades de medida. Esto significa que permite comparar distintos stocks en cuanto a volatilidad se refiere sin tener en cuenta la magnitud que éstos presenten.

\noindent
Este tipo de visualización permite analizar más detenidamente cada uno de los precios y poder compararlos fácilmente entre todas las empresas. Es además una buena manera de analizar a priori la predictibilidad de los distintos precios al poder comparar los distintos coeficientes de variación. La idea de evaluar la predictibilidad de una serie temporal con el coeficiente de variación sugiere que es más fácil de predecir una serie temporal con un comportamiento más estable, esto es, con menos unidades de desviación típica por unidad de media [@CoVMike].

```{r}
kable(data.frame(Nombre=c("Apple Inc.","Wells Fargo & CO","Coca-Cola Company","American Express CO"),
                 Media=c(mean(prices.AAPL$AAPL.Open),mean(prices.WFC$WFC.Open),mean(prices.KO$KO.Open),mean(prices.AXP$AXP.Open)),
                 Desv_std=c(sd(prices.AAPL$AAPL.Open),sd(prices.WFC$WFC.Open),sd(prices.KO$KO.Open),sd(prices.AXP$AXP.Open)),
                 CoV=c((sd(prices.AAPL$AAPL.Open)/mean(prices.AAPL$AAPL.Open)),(sd(prices.WFC$WFC.Open)/mean(prices.WFC$WFC.Open)),(sd(prices.KO$KO.Open/mean(prices.KO$KO.Open))),(sd(prices.AXP$AXP.Open)/mean(prices.AXP$AXP.Open)))),"latex") %>%
  kable_styling(font_size = 10,latex_options = c("basic"))
```
\centering
  \captionof{table}{Estadísticos descriptivos para el precio de apertura (Open).}
  
```{r}
kable(data.frame(Nombre=c("Apple Inc.","Wells Fargo & CO","Coca-Cola Company","American Express CO"),
                 Media=c(mean(prices.AAPL$AAPL.High),mean(prices.WFC$WFC.High),mean(prices.KO$KO.High),mean(prices.AXP$AXP.High)),
                 Desv_std=c(sd(prices.AAPL$AAPL.High),sd(prices.WFC$WFC.High),sd(prices.KO$KO.High),sd(prices.AXP$AXP.High)),
                 CoV=c((sd(prices.AAPL$AAPL.High)/mean(prices.AAPL$AAPL.High)),(sd(prices.WFC$WFC.High)/mean(prices.WFC$WFC.High)),(sd(prices.KO$KO.High/mean(prices.KO$KO.High))),(sd(prices.AXP$AXP.High)/mean(prices.AXP$AXP.High)))), "latex") %>%
  kable_styling(font_size = 10,latex_options = c("basic"))
```
\centering
  \captionof{table}{Estadísticos descriptivos para el precio máximo (High).}
  
```{r}
kable(data.frame(Nombre=c("Apple Inc.","Wells Fargo & CO","Coca-Cola Company","American Express CO"),
                 Media=c(mean(prices.AAPL$AAPL.Low),mean(prices.WFC$WFC.Low),mean(prices.KO$KO.Low),mean(prices.AXP$AXP.Low)),
                 Desv_std=c(sd(prices.AAPL$AAPL.Low),sd(prices.WFC$WFC.Low),sd(prices.KO$KO.Low),sd(prices.AXP$AXP.Low)),
                 CoV=c((sd(prices.AAPL$AAPL.Low)/mean(prices.AAPL$AAPL.Low)),(sd(prices.WFC$WFC.Low)/mean(prices.WFC$WFC.Low)),(sd(prices.KO$KO.Low/mean(prices.KO$KO.Low))),(sd(prices.AXP$AXP.Low)/mean(prices.AXP$AXP.Low)))), "latex") %>%
  kable_styling(font_size = 10,latex_options = c("basic"))
```
\centering
  \captionof{table}{Estadísticos descriptivos para el precio mínimo (Low).}

<!-- REVISAR, CALCULAR ADJUSTED COV Y DISTRIBUCIÓN DE LOS LOG RETURN DE LAS EMPRESAS -->
```{r}
kable(data.frame(Nombre=c("Apple Inc.","Wells Fargo & CO","Coca-Cola Company","American Express CO"),
                 Media=c(mean(prices.AAPL$AAPL.Close),mean(prices.WFC$WFC.Close),mean(prices.KO$KO.Close),mean(prices.AXP$AXP.Close)),
                 Desv_std=c(sd(prices.AAPL$AAPL.Close),sd(prices.WFC$WFC.Close),sd(prices.KO$KO.Close),sd(prices.AXP$AXP.Close)),
                 CoV=c((sd(prices.AAPL$AAPL.Close)/mean(prices.AAPL$AAPL.Close)),(sd(prices.WFC$WFC.Close)/mean(prices.WFC$WFC.Close)),(sd(prices.KO$KO.Close/mean(prices.KO$KO.Close))),(sd(prices.AXP$AXP.Close)/mean(prices.AXP$AXP.Close)))), "latex") %>%
  kable_styling(font_size = 10,latex_options = c("basic"))
```
\centering
  \captionof{table}{Estadísticos descriptivos para el precio de cierre (Close).}
  
\setlength\parskip{5ex}
\justifying
\noindent
Como se puede apreciar en la tabla V.9, las compañías American Express y Apple Inc. son las que presentan un precio de cierro medio mayor, superando en ambos casos los 50 dólares/acción. A su vez son las 2 compañías que presentan una desviación estándard del precio de cierre mayor, siendo la de Apple la mayor de todas con 55.93. Esto se debe al hecho de que Apple presenta una gran tendencia creciente en los precios de cierre desde el año 2000 y el cálculo de la desviación estándard no es capaz de eliminar este efecto de la tendencia. Este hecho también se aprecia en el cálculo del coeficiente de variación, que en el caso de Apple es superior a 1. Por otro lado, la empresa que presenta unos resultados menores es Coca-Cola CO., con un menor precio de cierre medio (31.44dólares/acción) y menores desviación típica y coeficiente de variación.

\setlength\parskip{5ex}
```{r}

kable(data.frame(Nombre=c("Apple Inc.","Wells Fargo & CO","Coca-Cola Company","American Express CO"),
                 Media=c(round(mean(diff(log(AAPL$AAPL.Close)),na.rm=T)*100,3),
                         round(mean(diff(log(WFC$WFC.Close)),na.rm=T)*100,3),
                         round(mean(diff(log(KO$KO.Close)),na.rm=T)*100,3),
                         round(mean(diff(log(AXP$AXP.Close)),na.rm=T)*100,3)),
                 Varianza=c(as.numeric(round(var(diff(log(AAPL$AAPL.Close))*100,na.rm=T),3)),
                            as.numeric(round(var(diff(log(WFC$WFC.Close))*100,na.rm=T),3)),
                            as.numeric(round(var(diff(log(KO$KO.Close))*100,na.rm=T),3)),
                            as.numeric(round(var(diff(log(AXP$AXP.Close))*100,na.rm=T),3)))
                 #basicStats(results[,-4])[c("Mean","Variance","Skewness","Kurtosis"),]

                 ), "latex") %>%
  kable_styling(font_size = 10,latex_options = c("basic"))

log_ret_KO_close<-diff(log(KO$KO.Close))
```
\centering
  \captionof{table}{Momentos calculados sobre los logaritmos de la rentabilidad (*log returns*)}

\setlength\parskip{5ex}
\justifying
\noindent
En la tabla anterior se muestra la media y la varianza de las rentabilidades de las distintas empresas durante el periodo estudiado. La empresa que ofrece una mayor rentabilidad media es Apple, pero a su vez presenta una mayor varianza. En este sentido las empresas Wells Fargo y American Express no parecen tan recomendables al presentar rentabilidades medias de menos del 0.02% y varianzas de más de 5 puntos. Esto significa que estos stocks aportan, de media, unas rentabilidades relativamente bajas en comparación con el riesgo que habría que asumir. En este caso una opción más balanceada en términos de rentabilidad-riesgo es la de Coca-Cola ya que tiene una rentabilidad media de 0.01% con un riesgo de 1.7.

\setlength\parskip{5ex}
\justifying