---
documentclass: DissertateUSU
title: 'IA en los mercados financieros. Consecuencias y caso practico'
author: Arnau Muns Orenga
bibliography: refs.bib
csl: accounting-organizations-and-society.csl
output:
  pdf_document:
    latex_engine: xelatex
    includes:
      in_header: preamble.tex
    keep_tex: yes
geometry: [top=2.5cm, bottom=2.5cm, right=2.5cm, left=2.5cm]
params:
  year: '2018'
  degree: 'Degree'
  field: 'Field'
  chair: 'Chair Person'
  committee1: 'Committee Member 1'
  committee2: 'Committee Member 2'
  committee3: 'Committee Member 3'
  committee4: 'Committee Member 4'
  gradschool: 'The Graduate School Individual'
    
---

```{r global_options, include=FALSE}
## This saves you from having to do this for every chunk
knitr::opts_chunk$set(fig.path = 'figures/',
                      echo = FALSE, 
                      warning = FALSE, 
                      message = FALSE)
## Do NOT Remove
dissertateUSU::preamble_for_title()
```

<!-- Title page printed automatically -->
\pagenumbering{Roman}
\pagestyle{empty}
\copyrightpage

<!-- Dedicación -->
\newpage
\fancyhead[L]{Dedicación}
\fancyhead[R]{\thepage}
\fancyfoot[C]{}
\chapter*{\textbf{DEDICACIÓN}}

Este trabajo está dedicado a mi familia.

<!-- Resumen -->
\newpage
\pagestyle{fancy}
\fancyhead[L]{Resumen}
\fancyhead[R]{\thepage}
\fancyfoot[C]{}
\chapter*{\textbf{RESUMEN}}

Resumen

<!-- Palabras clave -->
\newpage
\fancyhead[L]{Palabras clave}
\fancyhead[R]{\thepage}
\fancyfoot[C]{}
\chapter*{\textbf{Palabras clave}}

**Stock**, Inteligencia artificial, Aprendizaje automático, Machine Learning, Sector financiero, aprendizaje automático supervisado, aprendizaje automático no supervisado, modelo predictivo, Trading automático (negociación bursátil) precio de apertura, precio de cierre, precio máximo y mínimo.

<!-- Front Matter -->
\newpage
\fancyhead[L]{Table of Contents}
\fancyhead[R]{\thepage}
\fancyfoot[C]{}
\tableofcontents

\newpage
\fancyhead[L]{\textbf{Lista de Tablas}}
\fancyhead[R]{\thepage}
\fancyfoot[C]{}
\listoftables

\newpage
\fancyhead[L]{\textbf{Lista de Figuras}}
\fancyhead[R]{\thepage}
\fancyfoot[C]{}
\listoffigures


\newpage
\pagenumbering{arabic}

<!-- Introduction -->
\newpage
\fancyhead[L]{Introducción}
\fancyhead[R]{\thepage}
\fancyfoot[C]{}

\chapter{\textbf{Introducción}}

```{r child="introduccion.rmd"}
```

<!-- Metodologia -->
\FloatBarrier
\newpage
\fancyhead[L]{Metodología}
\fancyhead[R]{\thepage}
\fancyfoot[C]{}

\chapter{\textbf{Metodología}}
\justifying
```{r child="metodologia.rmd"}
```

<!-- Chapter 3-->
\FloatBarrier
\newpage
\fancyhead[L]{Consecuencias de la implantación de la IA en los mercados financieros}
\fancyhead[R]{\thepage}
\fancyfoot[C]{}

\chapter{\textbf{Consecuencias de la implantación de la IA en los mercados financieros}}

En el presente capítulo se procede a analizar las consecuencias de la implantación de la inteligencia artificial en los mercados y el sector financiero. En primer lugar se analiza la proyección histórica y la evolución de la inteligencia artificial como campo de estudio, así como el desarrollo paralelo a lo largo de la historia de las aplicaciones sobre el mundo de las finanzas de la misma. Posteriormente se estudian las aplicaciones actuales de los modelos de machine learning e IA para observar las consecuencias actuales y discutir las posibles consecuencias futuras.

<!-- <!-- contextualizacion -->
<!-- \FloatBarrier -->
<!-- \newpage -->
<!-- \fancyhead[L]{Contextualización} -->
<!-- \fancyhead[R]{Capítulo \thechapter} -->
<!-- \fancyfoot[C]{\thepage} -->

<!-- \section{3.1 \textbf{Contextualización}} -->

<!-- no se que pasa pero el titulo no sale bien -->


<!-- evolucion historica -->
\FloatBarrier
\newpage
\fancyhead[L]{Evolución histórica y contexto actual}
\fancyhead[R]{Capítulo \thechapter}
\fancyfoot[C]{\thepage}

\section{3.1 \textbf{Evolución histórica y contexto actual}}

\justifying
```{r child="Current.Situation.rmd"}
```

<!-- consecuencias economias -->
\FloatBarrier
\newpage
\fancyhead[L]{Aplicaciones y consecuencias económicas}
\fancyhead[R]{Capítulo \thechapter}
\fancyfoot[C]{\thepage}

\section{3.2 \textbf{Aplicaciones y consecuencias económicas}}

En un mundo donde los datos juegan un papel fundamental (hay quién incluso los llama el petróleo del siglo XXI) y el tratamiento de la información está totalmente implantado, todos los ámbitos de la realidad se ven afectados. En el caso del mundo de las finanzas el impacto ha sido profundo. En los últimos años el campo de la inteligencia artificial ha sido capaz de crear sistemas computacionales y aplicaciones en el campo de las finanzas. En la sección siguiente se examinan los distintos campos del sector financiero en los cuales se aplican actualmente técnicas de machine learning e inteligencia artificial con el objetivo de poder examinar con detalle las consecuencias actuales de su implantación así como las posibles implicaciones futuras.

\justifying
```{r child="aplications.implications.rmd"}
```

\FloatBarrier

<!-- Chapter 4 -->
\newpage
\fancyhead[L]{Chapter 4's Title}
\fancyhead[R]{\thepage}
\fancyfoot[C]{}

\chapter{\textbf{Caso práctico: modelización predictiva de la dirección de un stock}}
\justifying
Explicar la motivación para llevar a cabo un caso práctico. Explicar el tipo de modelos que se van a desarrollar y cómo encajan éstos en la situación actual de aplicación de la IA en los mercados financieros.


\fancyhead[L]{Investigaciones previas}
\fancyhead[R]{\thepage}
\fancyfoot[C]{}

\section{4.1 \textbf{Investigaciones previas}}

\FloatBarrier
\newpage
\fancyhead[L]{Base de datos}
\fancyhead[R]{\thepage}
\fancyfoot[C]{}

\chapter{\textbf{Base de datos}}

<!-- apartado obtencion y descripcion -->

\fancyhead[L]{Obtención y descripción}
\fancyhead[R]{Capítulo \thechapter}
\fancyfoot[C]{\thepage}

\section{5.1 \textbf{Obtención y descripción}}


* Cómo se obtienen. Procedimiento y fuente de los datos. Explicar las distintas tablas que conforman la base de datos.
* Explicar cuantas empresas forman el portfolio. Explicar con qué criterio se seleccionan las empresas que forman el portfolio (Elección propia en función de los portfolios de distintos gurús del mundo de las financias. i.e. Warren Buffet)
* Descripción de los datos (variables + estadística descriptiva)

```{r child="descripcion_obtencion.rmd"}
```

<!-- Apartado preprocessing -->
\fancyhead[L]{Procesamiento de los datos}
\fancyhead[R]{Capítulo \thechapter}
\fancyfoot[C]{\thepage}

\section{5.2 \textbf{Procesamiento de los datos}}

```{r child="smoothing.rmd"}
```

<!-- Apartado creación de variables -->
\fancyhead[L]{Creación de variables}
\fancyhead[R]{Capítulo \thechapter}
\fancyfoot[C]{\thepage}

\section{5.3 \textbf{Creación de variables}}

```{r child="feature_extraction.rmd"}
```

\FloatBarrier
\newpage
\fancyhead[L]{Modelización}
\fancyhead[R]{\thepage}
\fancyfoot[C]{}

\chapter{\textbf{Modelización}}

<!-- definiciones de los  modelos -->
\fancyhead[L]{Definiciones de los modelos}
\fancyhead[R]{Capítulo \thechapter}
\fancyfoot[C]{\thepage}

\section{6.1 \textbf{Definiciones de los modelos}}

```{r child="definiciones de los modelos.rmd"}
```

<!-- Apartado Definicion metricas de rendimiento -->
\fancyhead[L]{Métricas de rendimiento}
\fancyhead[R]{Capítulo \thechapter}
\fancyfoot[C]{\thepage}

\section{6.2 \textbf{Métricas de rendimiento}}

```{r child="metricas de rendimiento.rmd"}
```

<!-- experimentos -->
\fancyhead[L]{Experimentos}
\fancyhead[R]{Capítulo \thechapter}
\fancyfoot[C]{\thepage}

\section{6.3 \textbf{Experimentos}}

\justifying
```{r child="modelling.rmd"}
```

\FloatBarrier
\newpage
\fancyhead[L]{Resultados de los experimentos}
\fancyhead[R]{\thepage}
\fancyfoot[C]{}

\chapter{\textbf{Resultados de los experiemtos}}

Keep it going.


<!-- Apartado resultados -->
\fancyhead[L]{Resultados y análisis}
\fancyhead[R]{Capítulo \thechapter}
\fancyfoot[C]{\thepage}

\section{7.2 \textbf{Resultados y análisis}}

*poner para la prediccion a distintos meses cual es la empresa que mejor resultado da y el alisado etc

<!-- conclusiones -->
\FloatBarrier
\newpage
\fancyhead[L]{Conclusiones}
\fancyhead[R]{\thepage}
\fancyfoot[C]{}

\chapter{\textbf{Conclusiones}}

El aumento en la generación de datos, tanto en volumen como en velocidad, junto con el aumento de la capacidad computacional ha hehco que la inteligencia artificial forme parte de nuestros días...muchas empresas trabajndo en  esto

Los indicadores técnicos sirven para poder predecir el cambio de los precios. queda demostrado que hacen que la prediccion sea superior a 0.5 en muchos casos

Algunas empresas se predicen mejor que las otras --> que tienen en comun las que se predicen mejor

posibles resultados distintos si hacemos rolling origin cross validation para los parámetros y rolling origin test para la muestra test...
Well done.



\FloatBarrier

\newpage
\fancyhead[L]{Bibliografía}
\fancyhead[R]{\thepage}
\fancyfoot[C]{}

\chapter{\textbf{Bibliografía}}

\setlength{\parindent}{-0.5in}
\setlength{\leftskip}{0.4in}
\setlength{\parskip}{6pt}
\noindent
